臺灣臺中地方法院刑事判決　　　　　　 100年度易字第1084號
公　訴　人　臺灣臺中地方法院檢察署檢察官
被　　　告　黃福川
　　　　　　陳宗彥
上列被告等因竊盜案件，經檢察官提起公訴（100年度偵字第482
4號），被告二人均於準備程序中就被訴事實為有罪之陳述，本
院於聽取當事人之意見後，裁定以簡式審判程序判決如下：
    主    文
黃福川共同犯攜帶兇器竊盜罪，處有期徒刑玖月。扣案如附表所
示之物沒收。
陳宗彥共同犯攜帶兇器竊盜罪，累犯，處有期徒刑玖月。扣案如
附表所示之物沒收。
    犯罪事實及理由
一、本案除檢察官起訴書犯罪事實欄一第一行起記載「陳宗彥前
    於民國95年間，因施用毒品案件，經臺灣臺中地方法院判處
    應執行有期徒刑8月確定，於96年9月30日縮短刑期執行完畢
    」更正為「陳宗彥前因竊盜案件，經本院以94年度訴字第
    2092號判處應執行有期徒刑1年6月確定；又因施用毒品案件
    ，經本院以94年訴字第1833號各判處有期徒刑1年、8月，並
    定應執行有期徒刑1年6月，後經臺灣高等法院臺中分院於以
    94年度上訴字第1585號駁回上訴確定，上開三罪嗣定應執行
    有期徒刑2年10月，再經減刑為有期徒刑1年5月確定；復因
    施用毒品案件，經本院以95年度訴字第684號判處有期徒刑8
    月確定，嗣經減刑為有期徒刑4月確定，與上開案件接續執
    行後，業於民國96年9月30日縮刑期滿執行完畢」、第六行
    記載「六角扳手1支（未扣案）」更正為「Ｔ字型握柄之扳
    手1支（即後述扣案如附表所示之物）」等語，及證據部分
    增列扣案如附表所示之物、臺中市政府警察局清水分局一百
    年一月十二日搜索扣押筆錄、扣押物品目錄表及扣案物品照
    片（即如附表備註欄所示）暨被告黃福川、陳宗彥均於本院
    審理時之自白外，其餘犯罪事實及證據均引用檢察官起訴書
    之記載（如附件）。
二、論罪科刑：
  (一)新舊法比較：查刑法第三百二十一條業經總統於一百年一月
    二十六日以華總一義字第一○○○○○一五五六一號令公布
    修正，並於同年月二十八日施行，被告二人於本案行為時刑
    法第三百二十一條加重竊盜罪規定為：「犯竊盜罪而有左列
    情形之一者，處六月以上、五年以下有期徒刑：一於夜間侵
    入住宅或有人居住之建築物、船鑑或隱匿其內而犯之者。二
    毀越門扇、牆垣或其他安全設備而犯之者。三攜帶兇器而犯
    之者。四結夥三人以上而犯之者。五乘火災、水災或其他災
    害之際而犯之者。六在車站或埠頭而犯之者。前項之未遂犯
    罰之。」修正後之刑法第三百二十一條則規定為：「犯竊盜
    罪而有下列情形之一者，處六月以上、五年以下有期徒刑，
    得併科新臺幣十萬元以下罰金：一侵入住宅或有人居住之建
    築物、船艦或隱匿其內而犯之者。二毀越門扇、牆垣或其他
    安全設備而犯之者。三攜帶兇器而犯之者。四結夥三人以上
    而犯之者。五乘火災、水災或其他災害之際而犯之者。六在
    車站、埠頭、航空站或其他供水、陸、空公眾運輸之舟、車
    、航空機內而犯之者。前項之未遂犯罰之。」是被告二人行
    為後法律已有變更，依刑法第二條第一項比較上述修正前、
    後之刑罰法律，修正後之法律並未有利於被告二人，自應適
    用被告二人行為時之舊法即修正前刑法第三百二十一條之規
    定。
  (二)按刑法上所謂兇器，其種類並無限制，凡客觀上對於人之生
    命、身體、安全構成威脅，具有危險性之兇器均屬之，且祇
    須行竊時攜帶此種具有危險性之兇器為已足，並不以攜帶之
    初有行兇之意圖為必要（最高法院七十九年臺上字第五二五
    三號判例參照）。且按扳手、鉗子、起子等物，客觀上均足
    對人之生命、身體、安全構成威脅應認為行兇器具，持以行
    竊應成立加重竊盜罪（最高法院七十六年度臺上字第三九二
    九號判決參照）。被告黃福川持以供前揭竊盜犯行所用之Ｔ
    字型握柄之扳手1支（即後述扣案如附表所示之物），為屬
    鐵製材質、質地堅硬之物，此觀卷附扣案物品照片（即如附
    表備註欄所示）即明，足認客觀上均係對人之生命、身體、
    安全構成威脅，顯均係具有危險性之兇器無訛。是核被告黃
    福川、陳宗彥所為，均係犯（修正前）刑法第三百二十一條
    第一項第三款攜帶兇器之加重竊盜罪。
  (三)被告二人就前揭竊盜犯行，有犯意聯絡及行為分擔，為共同
    正犯。
  (四)被告陳宗彥前因竊盜案件，經本院以九十四年度訴字第二○
    九二號判處應執行有期徒刑一年六月確定；又因施用毒品案
    件，經本院以九十四年訴字第一八三三號各判處有期徒刑一
    年、八月，並定應執行有期徒刑一年六月，後經臺灣高等法
    院臺中分院於以九十四年度上訴字第一五八五號駁回上訴確
    定，上開三罪嗣定應執行有期徒刑二年十月，再經減刑為有
    期徒刑一年五月確定；復因施用毒品案件，經本院以九十五
    年度訴字第六八四號判處有期徒刑八月確定，嗣經減刑為有
    期徒刑四月確定，與上開案件接續執行，已於九十六年九月
    三十日縮刑期滿執行完畢等情，有臺灣高等法院被告前案紀
    錄表、臺灣臺中地方法院檢察署刑案資料查註紀錄表在卷可
    按，其受有期徒刑之執行完畢，五年以內故意再犯本案有期
    徒刑以上之罪，為累犯，應依刑法第四十七條第一項之規定
    ，加重其刑。被告黃福川前因施用毒品案件，經本院以九十
    四年度訴字第五六四號判處有期徒刑十月，後經臺灣高等法
    院臺中分院以九十四年度上訴字第一二三一號上訴駁回確定
    ；再因轉讓毒品案件，經本院以九十四年度訴字第一五三四
    號判處有期徒刑二年二月確定；再因竊盜等案件，經本院以
    九十四年度訴字第八七四號判處有期徒刑十月確定；復因竊
    盜案件，經本院以九十四年度二○九三號判處有期徒二年確
    定；另因竊盜案件經本院以九十四年度易字第二二一七號判
    決處以有期徒刑五月，如易科罰金，以銀元三百元折算一日
    確定；上開案件嗣經本院以九十六年度聲減字第五四八三號
    裁定就可減刑部分減刑後，就第一至四案合併應執行有期徒
    刑四年八月，與第五案減刑後之二月又十五日接續執行，於
    民國九十八年五月六日經假釋付保護管束，假釋付保護管束
    期滿日期為九十九年五月六日等情，有臺灣臺中地方法院檢
    察署刑案資料查註紀錄表、臺灣高等法院被告前案紀錄表各
    一件附卷可稽，則被告黃福川本案竊盜犯行，既於假釋期間
    中所犯，依前開說明，不構成累犯，附此敘明。
  (五)爰審酌被告黃福川、陳宗彥二人於本案行為前均有多次竊盜
    前科，有臺灣高等法院被告前案紀錄表、臺灣臺中地方法院
    檢察署刑案資料查註紀錄表在卷可參，被告二人竟仍不知悛
    悔警惕而屢蹈前愆，不思以正當方法賺取財物，為貪取不法
    利益，擅以攜帶兇器之方式而為本案竊盜犯行，犯罪手段非
    屬平和，危害社會秩序情節非輕，自值非難，再兼衡酌被告
    黃福川犯後於警詢、偵查及本院審理時均坦承犯行之態度，
    被告陳宗彥於本院審理時亦知醒悟、坦承犯行之態度，及被
    告二人就本案犯行之行為分工情形（被告陳宗彥就本案犯行
    負責把風，與本案犯行之發端起念者即被告黃福川相較，可
    責性稍輕），及其等二人之智識程度、竊得財物價值等一切
    情狀，分別量處如主文所示之刑，以示懲儆。
  (六)另被告二人遂行前揭竊盜犯行所用之Ｔ字型握柄之扳手一支
    （即如附表所示之物），係屬被告黃福川所有之物，且已於
    被告黃福川於一百年一月十二日因另案為警通緝到案時經警
    扣案乙節，屢據被告黃福川於偵查中檢察官訊問及本院審理
    時陳明在卷（見偵查卷三三頁；本院卷三二頁背面），並有
    前揭臺中市政府警察局清水分局搜索扣押筆錄、扣押物品目
    錄表及扣案物品照片附卷可按，爰依刑法第三十八條第一項
    第二款之規定宣告沒收。
三、應適用之法條：依刑事訴訟法第二百七十三條之一第一項、
    第二百九十九條第一項前段、第三百十條之二、第四百五十
    四條第二項，刑法第二條第一項前段、第二十八條、（修正
    前）刑法第三百二十一條第一項第三款、第四十七條第一項
    、第三十八條第一項第二款，判決如主文。
中    華    民    國   100    年    5     月    18    日
                  刑事第十四庭    法  官  何世全
附表：
┌──┬──────────┬───────────┐
│編號│扣案物品名稱、數量  │   備          註     │
├──┼──────────┼───────────┤
│ １ │Ｔ字型握柄之扳手壹支│即被告於一百年一月十二│
│    │。                  │日經警另案通緝到案扣得│
│    │                    │之物（見臺中市政府警察│
│    │                    │局清水分局搜索扣押筆錄│
│    │                    │、扣押物品目錄表及扣案│
│    │                    │物品照片編號11相片中之│
│    │                    │其中一支Ｔ字型握柄之扳│
│    │                    │手）。                │
└──┴──────────┴───────────┘
以上正本證明與原本無異。
如不服本判決，應於收受送達後10日內向本院提出上訴書狀，並
應敘述具體理由；其未敘述上訴理由者，應於上訴期間屆滿後20
日內向本院補提理由書（均須按他造當事人之人數附繕本）「切
勿逕送上級法院」。
                                  書記官  陳建分
中    華    民    國   100    年    5     月    18    日
附錄論罪科刑法條：
修正前刑法第三百二十一條
犯竊盜罪而有左列情形之一者，處六月以上、五年以下有期徒刑
：
一、於夜間侵入住宅或有人居住之建築物、船艦或隱匿其內而犯
    之者。
二、毀越門扇、牆垣或其他安全設備而犯之者。
三、攜帶兇器而犯之者。
四、結夥三人以上而犯之者。
五、乘火災、水災或其他災害之際而犯之者。
六、在車站或埠頭而犯之者。
前項之未遂犯罰之。